【裁判字號】    92,易,1446
【裁判日期】    920610
【裁判案由】    動產擔保交易法
【裁判全文】
臺灣板橋地方法院刑事判決                        九十二年度易字第一四四六號
    公  訴  人  臺灣板橋地方法院檢察署檢察官
    被      告  甲○○（聲請簡易判決處刑書誤載為曾忠蔚）
右列被告因動產擔保交易法等案件，經檢察官聲請簡易判決處刑（九十一年度偵字第
一九六０二號），經本院三重簡易庭認不宜以簡易判決處刑，移由本院依通常程序審
判，本院判決如左：
    主  文
甲○○共同意圖為自己不法之所有，以詐術使人將本人之物交付，處有期徒刑伍月，
如易科罰金，以參佰元折算壹日。
    事  實
一、甲○○（聲請簡易判決處刑書均誤載為曾忠蔚）因缺錢花用，見報紙刊登內容為
    「辦汽車轉現金」之分類廣告，而與年籍姓名不詳自稱「乙○○」之成年男子接
    洽，其並無購車之資力，亦無力繳付分期款項及購車之意，僅欲取得現金，竟意
    圖為自己不法之所有及利益，與自稱「乙○○」之人，及亦見報紙分類廣告與「
    乙○○」接洽之丙○○（未據起訴）共同基於詐欺及違反動產擔保交易法之犯意
    聯絡，於九十一年一月二十八日由甲○○名義出面與奇異融資股份有限公司（以
    下簡稱奇異融資公司）偽以動產擔保交易附條件買賣方式購買車牌號碼６Ｃ─２
    ９８３號自用小客車，並由謝坤恆擔任連帶保證人，訂立附條件買賣契約書，約
    定分期付款總價為五十萬一千一百九十二元（聲請簡易判決處刑書誤載為五十萬
    一千七百九十二元），頭期款為六萬三千元，分四十八期給付，每月一期，每期
    應付九千一百二十九元，標的物存放地點為台北縣新莊市○○街二七巷十一號之
    三，甲○○應於繳清全部分期付款總價及履行契約義務並經奇異融資公司出具清
    償證明書後，始取得車輛所有權，在此之前甲○○僅得先占有使用標的車輛，奇
    異融資公司仍保有所有權，甲○○不得將標的車輛出賣、出質或其他不當且損及
    奇異融資公司權益等處分。使奇異融資公司因而陷於錯誤，誤以為甲○○確有購
    車之真意，亦有資力支付分期價款，而將前開自用小客車交付予甲○○。惟甲○
    ○取得前開自用小客車後，旋即與謝坤恆及自稱「乙○○」之人一同至台北縣三
    重市○○路招牌為「台信動產質借處」之當鋪，將前開自用小客車出質典當與該
    當鋪（聲請簡易判決處刑書誤載為將該標的物遷移逃匿不知去向），典當得款四
    十餘萬元，由甲○○及謝坤恆各取得二萬六千元，其餘均由自稱「乙○○」之人
    取去，致生損害於債權人奇異融資公司。嗣因甲○○自第二期分期款起即未依約
    給付分期款項，奇異融資公司始知上情。
二、案經奇異融資公司告訴臺灣板橋地方法院檢察署檢察官聲請簡易判決處刑。
    理  由
一、右揭事實，業據被告甲○○於本院調查、審理時坦承不諱，亦據告訴人奇異融資
    公司指訴綦詳，核與證人謝坤恆即前開契約之連帶保證人證述情節相符，此外並
    有動產擔保交易附條件買賣設定登記申請書、附條件買賣契約書（以上均為影本
    ）、奇異融資公司催收記錄明細表、經銷商業代主檔維護各乙紙等件在卷足憑，
    足徵被告自白與事實相符，本件事證明確，被告犯行洵堪認定。
二、核被告缺現金花用，並無資力，亦無購買自用小客車及給付分期價款之意，竟施
    用詐術假意以動產擔保交易附條件買賣之方式向告訴人奇異融資公司購買自用小
    客車，使告訴人陷於錯誤，因而依約交付前開自用小客車，被告因此詐欺取得該
    車，隨後並意圖不法利益，將之典當予當鋪，致生損害於告訴人之所為，係犯刑
    法第三百三十九條第一項之詐欺取財罪及違反動產擔保交易法第三十八條之罪。
    其與年籍姓名不詳自稱「乙○○」之成年男子與謝坤恆間，有犯意聯絡與行為分
    擔，皆為共同正犯。被告所犯上開二罪間，有方法結果之牽連關係，依刑法第五
    十五條之規定，應從較重之詐欺取財罪論處。公訴人雖僅就被告前開違反動產擔
    保交易法犯行提起公訴，然檢察官就犯罪事實一部起訴者，其效力及於全部，本
    件被告涉犯詐欺取財罪部分之犯罪事實，與前揭論罪科刑部分，有牽連犯之關係
    ，已如前述，本院自應就屬於裁判上一罪之刑法第三百三十九條第一項之詐欺取
    財罪一併加以裁判。爰審酌被告因缺現金花用，竟與刊登廣告自稱「乙○○」之
    人以假意交易及違反動產擔保交易之方式，詐得前開自用小客車，並將之典當圖
    利，其犯罪之動機、目的、手段、所生危害、犯罪後坦承犯行等一切情狀，量處
    如主文所示之刑，並諭知易科罰金之折算標準，以資懲儆。
據上論斷，應依刑事訴訟法第四百五十二條、第二百九十九條第一項前段，動產擔保
交易法第三十八條、刑法第十一條前段、第二十八條、第三百三十九條第一項、第五
十五條、第四十一條第一項前段，罰金罰鍰提高標準條例第一條前段、第二條，判決
如主文。
本案經檢察官侯靜雯到庭執行職務。
中     華     民     國     九十二      年      六      月      十      日
                                  臺灣板橋地方法院刑事第二庭
                                      法  官   張   宏   節
右正本證明與原本無異。
如不服本判決，應於判決送達後十日內向本院提出上訴狀。
                                      書記官   李   淑   秋
中      華    民     國     九十二      年      六      月     十三     日
附錄：
刑法第三百三十九條:
意圖為自己或第三人不法之所有，以詐術使人將本人或第三人之物交付者，處五年以
下有期徒刑、拘役或科或併科一千元以下罰金。
以前項方法得財產上不法之利益或使第三人得之者亦同。
前二項之未遂犯罰之。
動產擔保交易法第三十八條:
動產擔保交易之債務人，意圖不法之利益，將標的物遷移、出賣、出質、移轉、抵押
或為其他處分，致生損害於債權人者，處三年以下有期徒刑、拘役或科或併科六千元
以下之罰金。


司法院資訊處製作；財團法人民間司法改革基金會備份。
